【裁判字號】    97,抗,176
【裁判日期】    971027
【裁判案由】    拍賣抵押物
【裁判全文】
臺灣桃園地方法院民事裁定               97年度抗字第176號
抗  告  人  鼎特實業股份有限公司
                      統一編號.
法定代理人  乙○○
相  對  人  甲○○
上列抗告人與相對人間拍賣抵押物事件，對於中華民國97年7 月
11日本院簡易庭97年度司拍字第1306號民事裁定提起抗告，本院
裁定如下：
   主  文
抗告駁回。
抗告程序費用新台幣壹仟元由抗告人負擔。
    理  由
一、按稱動產抵押者，謂抵押權人對債務人或第三人不移轉占有
    而就供擔保債權之動產設定動產抵押權，於債務人不履行契
    約時，抵押權人得占有抵押物，並得出賣，就其賣得價金優
    先於其他債權而受清償之交易；動產擔保交易，依本法之規
    定，本法無規定者，適用民法及其他法律之規定，動產擔保
    交易法第15條、第3 條分別定有明文。又按抵押權人，於債
    權已屆清償期，而未受清償者，得聲請法院拍賣抵押物，就
    其賣得價金而受清償，民法第873 條亦有明定。而抵押權人
    依前開規定聲請拍賣抵押物之裁定，係屬非訟事件，祗須其
    抵押權已依法登記，並依登記之清償期業已屆至而未受清償
    時，法院即應為准許拍賣抵押物之裁定，如對於此項法律關
    係有爭執者，應由有爭執之人提起訴訟，以求解決，不得僅
    依抗告程序聲明其有爭執，並據為廢棄拍賣裁定之理由（最
    高法院58年台抗字第524號、51年台抗字第269號判例可資參
    照）。
二、經查，本件相對人主張對於抗告人有原裁定所載之債權，並
    以原裁定主文所示之動產設定抵押權，且經依法登記，該債
    權又已屆清償期而未受清償，有相對人提出之經濟部工業局
    民國92年1月10日工中字第09205064320號函、動產擔保交易
    （動產抵押）登記證明書、動產抵押契據、支票、退票理由
    單、存證信函及回執等影本可證，原法院據以准許相對人拍
    賣抵押物之聲請，即無不當。抗告意旨雖以：依前開動產抵
    押契據所示，本件動產抵押債權額為新台幣（下同）500 萬
    元以內及現在所負（包括過去已發生債務在內）及於91年12
    月18日起至92年6月17 日止，所成立之債務，惟相對人提出
    債務人即抗告人之法定代理人乙○○於96年11月17日所簽發
    之系爭支票，顯非系爭抵押權所擔保範圍內之債務，然原裁
    定不察遽予裁定准許拍賣抵押物，顯有違誤等情，核其抗告
    意旨縱令屬實，仍屬實體上法律關係之爭執，依首揭說明，
    抗告人應另行起訴，以求解決，茲仍提起抗告，請求廢棄原
    裁定，為無理由，應予駁回。
三、據上論結，本件抗告為無理由，依非訟事件法第46條、第21
    條第2 項、第24條第1 項，民事訴訟法第495 條之1 第1 項
    、第449 條第1 項、第78條，裁定如主文。
中    華    民    國    97    年    10    月    27    日
                民事第一庭      審判長法  官  郭琇玲
                                      法  官  潘進柳
                                      法  官  吳爭奇
以上正本係照原本作成。
本裁定除以適用法規顯有錯誤為理由，並經本院許可外，不得再
抗告。如提起再抗告，應於收受後10日內，向本院提出再抗告狀
，並繳納再抗告費新台幣1,000 元。
中    華    民    國    97    年    10    月    31    日
                                      書記官  梁麗雲


司法院資訊處製作；財團法人民間司法改革基金會備份。
